臺灣高等法院民事裁定
                                    108年度家抗字第130號
抗  告  人  陳怡伶  
代  理  人  李漢中律師
複  代理人  何姿穎律師
            陳漢笙律師
上列抗告人因交付法庭錄音光碟事件，對於中華民國108年11月1
日臺灣臺北地方法院108年度家聲字第259號所為裁定提起抗告，
本院裁定如下：
    主  文
原裁定廢棄。
    理  由
本件抗告人以其為確認對造當事人於庭期之陳述，供撰擬上訴第
三審之理由，具狀向原法院聲請交付該院民國107年7月31日、同
年10月18日、同年12月20日、108年1月22日之法庭錄音光碟。原
法院以：書記官聽取上開法庭錄音確認無誤，且為兼顧家事事件
為不公開審理事件，特重隱私權及人格權之保障，應防範聲紋外
流形成之風險與損害，認抗告人之法律上利益，已能透過筆錄更
正之程序維護，難認係為主張或維護其法律上利益之必要，亦難
謂抗告人持有法庭錄音光碟與其主張或維護之法律上利益具有何
正當合理之關聯性等詞，因以裁定駁回抗告人之聲請。
惟按家事事件，除卷內文書涉及當事人或第三人隱私或業務秘密
，如准許閱覽、抄錄或攝影，有足致其受重大損害之虞，或其他
依法令得不予許可或限制聲請閱覽、抄錄或攝影卷內文書，或涉
及國家機密或其他依法令應予保密之事項者，法院得不予許可或
限制交付法庭錄音或錄影內容外，當事人及依法得聲請閱覽卷宗
之人，因主張或維護其法律上利益，得於開庭翌日起至裁判確定
後6個月內，繳納費用聲請法院許可交付法庭錄音或錄影內容，
觀諸法院組織法第90條之1第1、2、3項，家事事件法第51條準用
民事訴訟法第242條第3項等規定即明。又所謂主張或維護法律上
利益，舉凡核對更正筆錄、他案訴訟所需，或認法院指揮訴訟方
式對其訴訟權益有影響之虞，欲用以保障其法律上利益等，均屬
之，此觀司法院104年8月7日修正公布之「法庭錄音錄影及其利
用保存辦法」第8條第1項之修正理由即明。本件抗告人已表明聲
請法庭錄音光碟係為還原訴訟審理過程及保障伊之權益等旨，自
不能謂與其法律上權益保障無涉。原法院未敘明本件有何前開得
不予許可或限制交付法庭錄音之情形，遽以前開理由駁回抗告人
之聲請，自有未洽。抗告意旨指摘原裁定不當，求予廢棄，非無
理由。又因系爭光碟資料在原法院，宜由原法院就近查明，爰將
原裁定廢棄，由原法院另為適當之處理。
據上論結，本件抗告為有理由，爰裁定如主文。
中　　華　　民　　國　　108 　年　　12　　月　　26　　日
                  家事法庭    
                        審判長法  官  蘇芹英
                              法  官  賴劍毅
                              法  官  楊雅清
正本係照原本作成。
不得再抗告。
中　　華　　民　　國　　108 　年　　12　　月　　26　　日
　　　　　　　　　　　　　    書記官  賴以真